【裁判字號】    92,簡上,209
【裁判日期】    920916
【裁判案由】    竊盜等
【裁判全文】
臺灣臺北地方法院刑事判決                        九十二年度簡上字第二九號
    公  訴  人  臺灣臺北地方法院檢察署檢察官
    上  訴  人
    即  被  告  丁○○
右列上訴人因竊盜等案件，不服本院臺北簡易庭九十二年度簡字第一六五七號，中華
民國九十二年五月十四日第一審判決（聲請簡易判決處刑案號：九十二年度偵字第九
二七四號），提起上訴，本院管轄之合議庭認應依第一審通常程序審理，判決如左：
    主  文
原判決撤銷。
丁○○服用酒類，不能安全駕駛動力交通工具而駕駛，處拘役伍拾日，如易科罰金，
以佰元折算壹日。
被訴竊盜部分無罪。
    事  實
一、丁○○明知飲用酒類已達不能安全駕駛之際，不能駕駛動力交通工具，於民國九
    十二年四月二日凌晨零時四十五分許，在臺北市○○○路某ＫＴＶ店飲用啤酒後
    ，已達噁心、步履蹣跚、反應較慢、感覺減輕、影響駕駛等不能安全駕駛動力交
    通工具程度，因欲與二名友人乘坐計程車返家，見停放於臺北市○○○路九十六
    號前車牌號碼三四三－ＬＧ號之營業小客車駕駛乙○○未在車內，因酒意甚濃，
    遂開啟車門坐於上開營業小客車駕駛座上，另二名友人則分坐後座，等候二分鐘
    後，因仍不見駕駛，丁○○在酒意影響下，一時興起，基於玩鬧之意思，竟自行
    駕駛上開營業小客車緩慢於慢車道上行駛，適在場之酒店泊車小弟發覺，而通知
    在前方正與友人甲○○聊天之乙○○，乙○○、甲○○乃分別步行及駕駛車輛在
    後追趕，丁○○駕駛約一百公尺後將上開營業小客車往路邊停靠，嗣乙○○報警
    處理，經警對丁○○施以酒測，經測試其吐氣所含酒精濃度高達每公升零點七六
    毫克。
    理  由
壹、有罪部分：
一、右開犯罪事實，迭據上訴人即被告（下稱被告）丁○○於警詢、偵訊、本院審理
    時坦承不諱，而被告經警檢測酒精濃度測試結果，其呼氣酒精值高達每公升零點
    七六毫克，亦有酒精測試值列印表正本附卷可稽（見偵查卷第十五頁），被告自
    白與事實相符，犯行堪予認定，應依法論科。
二、按汽車駕駛人飲酒後如其呼氣酒精濃度達每公升零點二五毫克時，即有輕度協調
    功能降低並影響駕駛輕度之中毒症狀，其肇事率為一般未飲酒者之二倍，如其呼
    氣酒精濃度達每公升零點八五毫克時，行為表現為噁心、步履蹣跚，其肇事率為
    一般未飲酒者之五十倍，此有行政院國軍退除役官兵輔導委員會臺北榮民總醫院
    八十八年八月五日（八八）北總內字第二六八六八號函一紙及中央警察大學交通
    學系暨交通管理研究所教授蔡志中之研究報告可參，是核被告所為，係犯刑法第
    一百八十五條之三服用酒類不能安全駕駛動力交通工具而駕駛之公共危險罪。
貳、無罪部分：
一、公訴意旨另以被告於前開時、地，意圖為自己不法之所有，見乙○○停放之車牌
    號碼三四三－ＬＧ營業小客車未熄火且鑰匙未取下，進入上開營業小客車內將車
    駛離而竊取該車，因認被告涉犯刑法第三百二十條第一項竊盜罪嫌云云。
二、按犯罪事實應依證據認定之，無證據不得推定其犯罪事實；不能證明被告犯罪，
    應諭知被告無罪，刑事訴訟法第一百五十四條、第三百零一條第一項分別定有明
    文。公訴人認被告涉犯竊盜罪嫌，無非係以證人乙○○、甲○○、丙○○之證述
    及贓物認領保管收據一紙在卷可稽為其依據。訊之被告固坦認有將乙○○駕駛之
    三四三－ＬＧ號營業小客車駛離原停放處之事實，惟堅詞否認有右揭犯行，辯稱
    伊只是擬搭乘計程車返家，適排班計程車司機不在車上，在酒意催促下，基於玩
    笑駕駛該車沿人行道行駛數公尺後即自行將該車停放路邊，實無竊取該車之主觀
    犯意等語。
三、經查：被告於本案發生前係與友人二人及ＫＴＶ店幹部一人從ＫＴＶ店內走出，
    被告及友人與該名幹部邊走邊談話，被告在談話中由前開營業小客車左側駕駛座
    上車，被告二名友人則由後座上車，從被告上車至車子開動往前駛之時間約二分
    鐘之事實，業據證人丙○○即ＫＴＶ泊車小弟於本院審理時證述綦詳（見本院九
    十二年九月二日審判筆錄），又被告駕駛上開營業小客車於慢車道行駛，車速約
    三十左右一節，亦經乙○○證述明確（見本院九十二年八月十一日訊問筆錄），
    則被告於駕駛乙○○停放在路邊之營業小客車前，尚與友人及ＫＴＶ幹部在路邊
    談話，上車後亦未馬上將車輛開走，駕駛上開營業小客車之車速復非常緩慢，與
    一般竊賊竊車時會駕駛車輛快速駛離動作迥然不同，足見被告應無竊取上開營業
    小客車之犯意。再參以被告係於酒後駕駛上開車輛，乙○○復證稱被告駕駛約一
    百公尺後車速逐漸慢下來並往路邊停靠，伊上前查看時，詢問坐在駕駛座之被告
    為何駕駛其車輛，被告答稱是開玩笑等語（見本院九十二年八月十一日訊問筆錄
    ），益徵被告係在酒意影響下，基於玩鬧之意思，始自行駕駛上開營業小客車，
    並無將該車輛據為己有之不法所有意圖。至於公訴人另主張被告有竊取該營業小
    客車內汽油之犯意云云，然而，被告乃因酒意之影響，基於玩鬧意思駕駛上開營
    業小客車，自始即無竊取該車輛使用之犯意，當亦無竊取車內汽油使用之意思至
    明，況本件被告駕駛上開車輛約一百公尺，耗費之汽油價值約僅新臺幣（下同）
    數元，乙○○亦證述被告之友人下車後，即說要給一千元一詞（見本院九十二年
    八月十一日訊問筆錄），顯見被告駕駛使用該車輛耗費之汽油，被告及其友人並
    非無意給付，公訴人上開主張顯屬無據。綜上所述，本院查無任何證據足資證明
    被告有公訴人所指之竊取車輛（包含車內汽油）之行為，不能證明被告此部分竊
    盜犯行，揆諸前開說明，自應為被告無罪之諭知。
、原審論罪科刑固非無見，惟原審認被告有於飲酒後竊取他人營業小客車並駕駛之
    犯行，係一行為觸犯刑法第一百八十五條之三服用酒類不能安全駕駛動力交通工
    具而駕駛之公共危險罪及同法第三百二十條第一項竊盜罪，為想像競合犯，應依
    刑法第五十五條規定，從一重之竊盜罪論處，然經本院審理結果，認被告就竊盜
    營業小客車部分無竊盜之犯意，應為無罪之諭知，已如前述，且公訴人及原審雖
    均認被告係一行為觸犯上開二罪名，惟本院綜觀公訴人起訴之犯罪事實，若被告
    確有竊盜犯行，於開啟營業小客車車門時堪認已著手竊取，被告坐於駕駛座上時
    該車輛已在被告實力支配下足認已得手既遂，被告再駕駛上開車輛，所犯刑法第
    一百八十五條之三之公共危險罪，乃另行起意，二者犯意各別，行為互殊，應分
    論併罰，是故原審就被告竊盜部分認被告有罪，並依想像競合犯從一重之竊盜罪
    處斷，認事用法均有違誤，被告上訴意旨為有理由，應由本院將原判決予以撤銷
    改判，並就被告所犯刑法第一百八十五條之三有罪部分，審酌被告於飲用酒類不
    能安全駕駛之程度，危及其他道路交通參與者之安全，犯後坦承態度等一切情狀
    ，量處如主文第二項所示之刑，並諭知易科罰金之折算標準，而就被告所涉犯竊
    盜罪嫌部分則為無罪之諭知。
據上論斷，應依刑事訴訟法第四百五十五條之一第一項、第三項、第三百六十九條第
一項前段、第三百六十四條、第二百九十九條第一項前段、第三百零一條第一項、第
四百五十二條，刑法第一百八十五條之三、第四十一條第一項前段，罰金罰鍰提高標
準條例第二條，判決如主文。
本案經檢察官吳春麗到庭執行職務
中    華    民    國      九十二    年      九      月    十六          日
                                      臺灣臺北地方法院刑事第十三庭
                                          審判長法  官  朱瑞娟
                                                法  官  吳佳薇
                                                法  官  鄭佾瑩
右正本證明與原本無異。
如不服本判決，應於判決送達後十日內向本院提出上訴狀（應抄附繕本）。告訴人或
被害人如對於本判決不服者，應具備理由請求檢察官上訴，其上訴期間之計算係以檢
察官收受判決正本之日期為準。
                                                書記官  何適熹
中    華    民    國      九十二    年      九      月    十九          日


司法院資訊處製作；財團法人民間司法改革基金會備份。
